臺灣臺南地方法院臺南簡易庭民事裁定
109年度南簡字第1782號
原      告  張宗一  
被      告  郭金鐘  


送達代收人  郭怡君  
上列當事人間請求給付票款事件，本院裁定如下：
    主      文
原告之訴駁回。
訴訟費用由原告負擔。　　　　
　　理      由
一、按除別有規定外，確定之終局判決就經裁判之訴訟標的，有
    既判力；確定判決，除當事人外，對於訴訟繫屬後為當事人
    之繼受人者，及為當事人或其繼受人占有請求之標的物者，
    亦有效力；原告之訴有訴訟標的為確定判決之效力所及者，
    應以裁定駁回之，民事訴訟法第400條第1項、第401條第1項
    、第249條第1項第7款分別定有明文。債務人對於支付命令
    未於法定期間提出異議者，支付命令與確定判決有同一效力
    ，民國104年07月01日修正前之民事訴訟法第521條第1項定
    有明文。故確定支付命令之效力既與確定判決同，其經發該
    支付命令之法律關係，當事人自不得就之更行起訴，否則其
    訴即屬不合法（最高法院71年度台上字第1742號判決參照）
    。
二、原告主張執有被告所簽發之如附表所示之支票2紙（下稱系
    爭支票），其屆期提示，系爭支票竟因存款不足及拒絕往來
    戶而遭退票，基於票據法第5條第1項、第126條及第133條之
    規定，請求被告給付票款及如附表所示之利息。然本件原告
    曾於85年間持系爭支票，基於票據關係，以被告為債務人，
    向本院聲請核發支付命令，經本院以85年度促字第1810號准
    命「債務人（即本件被告）應於本命令送達後20日之不變期
    間內，向債權人給付票款60萬元，及自84年3月10日起至清
    償日止，按年利六釐計算之利息」，該支付命令於85年2月2
    3日確定等情，本院85年度促字第1810號支付命令及確定證
    明書附卷可查。本件訴訟之訴訟標的與上開支付命令同為被
    告所簽發之系爭支票，其屆期提示，基於票據法第5條第1項
    、第126條及第133條之規定，請求被告給付60萬元票款及利
    息，為同一事件。依上開所述，支付命令依修正前民事訴訟
    法第521條規定，與確定判決有同一之效力，則原告自應為
    該支付命令之既判力效力所及。原告更行訴請被告給付系爭
    支票之相同票據債務，因與前揭確定支付命令之法律關係相
    同，其訴已為確定判決效力所及，亦即原告係就已具有確定
    判決效力所及之訴訟標的，再行對被告起訴，難認合法，且
    不能補正，自應由本院裁定駁回。
三、依民事訴訟法第249條第1項第7款，第95條，第78條裁定如
    主文。 　　
中　　華　　民　　國　　110 　年　　1 　　月　　25　　日
                  臺南簡易庭   法  官  葉淑儀
以上正本係照原本作成。
如對本裁定抗告須於裁定送達後10日內向本院提出抗告狀，並應
繳納抗告費新台幣1,000元整。 
中　　華　　民　　國　　110 　年　　1 　　月　　25　　日
                               書記官  許榮成


附表：       編號 發票人  付款人  支票號碼  票面金額（新臺幣） 發    票    日 利息起算日(提示日/退票日)  1 被告郭金鐘 台南市第六信用合作社東區分社 FA0000000 300,000元 84年2月15日   84年2月15日  2 被告郭金鐘 台南市第六信用合作社東區分社 FA0000000 300,000元 84年3月10日   84年3月10日